【裁判字號】    89,易,2558
【裁判日期】    900822
【裁判案由】    毒品危害防制條例
【裁判全文】
臺灣桃園地方法院刑事判決                        八十九年度易字第二五五八號
    公  訴  人  臺灣桃園地方法院檢察署檢察官
    被      告  甲○○
右列被告因違反毒品危害防制條例案件，經檢察官提起公訴（八十九年度毒偵字第四
三六二號），本院判決如左︰
    主  文
甲○○施用第二級毒品，累犯，處有期徒刑陸月，如易科罰金以佰元折算壹日。
    事  實
一、甲○○前於民國八十六年間因違反麻醉藥品管理條例案件，經本院判處有期徒刑
    三月，如易科罰金以三百元折算一日，嗣經上訴，經台灣高等法院撤銷原判決判
    處有期徒刑六月，如易科罰金以三百元折算一日確定，於八十七年四月二十四日
    易科罰金執行完畢。猶不知悔改，復因施用毒品案件，經送觀察、勒戒後，認無
    繼續施用毒品傾向，經臺灣桃園地方法院檢察署檢察官於八十八年三月六日，以
    八十八年度偵字第二五九二號不起訴處分確定。又於同年五月間再因施用毒品案
    件，經送觀察、勒戒後，認有繼續施用毒品傾向，經台灣桃園地方法院檢察署檢
    察官提起公訴並送強制戒治，再經本院於八十八年十月二十九日，以八十八年度
    訴字第一一四九號就施用第一級毒品犯行部判處有期徒刑十月，施用第二級毒品
    犯行部分判處有期徒刑八月，應執行有期徒刑一年四月確定，嗣經本院於八十九
    年二月十四日，以八十九年度毒聲字第九六七號裁定停止戒治，所餘戒治期間付
    保護管束，猶不知警惕，於保護管束期間又基於施用第二級毒品安非他命之犯意
    ，於八十九年四月二十八日採尿時起回溯九十六小時內某一時點，在台灣地區某
    不詳處所，施用安非他命一次。迨於八十九年四月二十八日，甲○○至台灣桃園
    地方法院檢察署觀護人室報到採尿，經鑑定結果，呈甲基安非他命陽性反應而查
    獲。再經本院於八十九年六月二十八日，以八十九年毒聲字第四三五九號裁定撤
    銷停止戒治，並令入戒治處所施以強制戒治。
二、案經臺灣桃園地方法院檢察署檢察官簽分偵查起訴。
    理  由
一、右揭事實，業據被告甲○○於審理時供認不諱，且被告於八十九年四月二十八日
    至台灣桃園地方法院檢察署觀護人室報到採尿，所採尿液經送驗結果，亦確呈甲
  基安非他命陽性反應，有台灣檢驗科技股份有限公司濫用藥物尿液檢驗報告乙紙
    在卷足佐。按施用毒品安非他命，尿液中驗出安非他命陽性反應最長之檢驗時間
    約為九十六小時，此為目前醫學檢驗所確知，被告於上開時、地所採之尿液，既
    經驗出有甲基安非他命陽性反應，足見其於該採尿時起回溯九十六小時內之某時
    ，確有施用毒品安非他命無訛。次查被告前因施用毒品案件，經送觀察、勒戒後
    ，認無繼續施用毒品傾向，經臺灣桃園地方法院檢察署檢察官於八十八年三月六
    日，以八十八年度偵字第二五九二號不起訴處分確定。又於同年五月間再因施用
    毒品案件，經送觀察、勒戒後，認有繼續施用毒品傾向，經台灣桃園地方法院檢
    察署檢察官提起公訴並送強制戒治，再經本院於八十八年十月二十九日，以八十
    八年度訴字第一一四九號就施用第一級毒品犯行部判處有期徒刑十月，施用第二
    級毒品犯行部分判處有期徒刑八月，應執行有期徒刑一年四月確定，嗣經本院於
    八十九年二月十四日，以八十九年度毒聲字第九六七號裁定停止戒治，所餘戒治
    期間付保護束等情，有卷附臺灣桃園地方法院檢察署刑案資料查註紀錄表及臺灣
    高等法院被告全國前案紀錄表可按，其於五年內三犯毒品危害防制條例第十條第
    二項之罪甚明，足徵被告自白與事實相符，事證明確，被告犯行洵堪認定，應依
    法論科。
二、核被告甲○○所為，係犯毒品危害防制條例第十條第二項之罪。被告施用第二級
    毒品前之持有第二級毒品行為（同條例第十一條第二項），本應以持有論，惟持
    有後進而施用，其持有之低度行為應被施用之高度行為所吸收，故不再論其非法
    持有第二級毒品罪。查行為後法律有變更者，適用裁判時之法律，刑法第二條第
    一項前段定有明文。本件被告行為後，刑法第四十一條規定已於九十年一月四日
    修正，並自同年月十日起施行，該條文第一項修正後規定：「犯最重本刑為五年
    以下有期徒刑以下之罪，而受六個月以下有期徒刑或拘役之宣告，因身體、教育
    、職業、家庭之關係或其他正當事由，執行顯有困難者，得以一元以上三元以下
    折算一日，易科罰金。但確因不執行所宣告之刑，難收矯正之效或難以維持法秩
    序，不在此限。」「併合處罰之數罪，均有前項情形，其應執行之刑逾六月者，
    亦同。」；又同法施行法第三條之一亦同時修正規定為：「刑法第四十一條之規
    定，中華民國九十年一月四日刑法修正施行前已裁判確定之處罰，未執行或執行
    未完畢者，亦適用之。」「未諭知易科罰金之處罰者，亦同。」，並自同年月十
    二日起施行，以之與修正前刑法第四十一條規定之內容相比較，對被告所犯之罪
    刑得易科罰金之結果均相同，惟依刑法第二條第一項前段規定，仍應適用裁判時
    即修正後刑法第四十一條第一項前段之規定，附此敘明。次查被告前於八十六年
    間因違反麻醉藥品管理條例案件，經本院判處有期徒刑三月，如易科罰金以三百
    元折算一日，嗣經上訴，經台灣高等法院撤銷原判決判處有期徒刑六月，如易科
    罰金以三百元折算一日確定，於八十七年四月二十四日易科罰金執行完畢，有卷
    附台灣高等法院被告全國前案紀錄表可按，其受有期徒刑之執行完畢後，五年以
    內再犯有期徒刑以上之罪，為累犯，依法加重其刑。爰審酌被告於八十八年間經
    二次執行觀察、勒戒及強制戒治處分，於停止戒治中，猶不知悔改，仍有繼續施
    用毒品之行為，顯見其意志不堅，惟施用毒品係自戕之行為，尚無害及他人併其
    犯後坦承犯行，態度良好等一切情狀，量處如主文所示之刑，並諭知易科罰金之
    折算標準。
三、至移送併辦部分（台灣桃園地方法院檢察署九十年毒偵字第一六七號），認被告
違反毒品危害防制條例第十條第二項之施用第二級毒品罪部分，與本件有連續犯
    裁判上一罪關係移送併辦。惟查上開公訴人所指犯行時間與本件犯罪時間相距達
    八月之久，尚難認被告係基於概括犯意而為，與連續犯規定尚有未合，且此部分
    事實嗣後又據公訴人提起公訴，經本院於九十年六月十八日，以九十年訴字第七
    七三號判處有期徒刑在案，有卷附台灣高等法院被告全國前案紀錄表可稽，本院
    無從併為審理判決，末此敘明。
據上論斷，應依刑事訴訟法第二百九十九條第一項前段，毒品危害防制條例第十條第
二項，刑法第十一條前段、第二條第一項前段、第四十七條、修正後刑法第四十一條
第一項前段，罰金罰鍰提高標準條例第二條，判決如主文。
本案經檢察官錢明婉到庭執行職務。
中      華      民      國      九十      年      八    月    二十二    日
                                台灣桃園地方法院刑事第三庭
                                    法  官  林惠霞
右正本證明與原本無異。
如不服本判決，應於判決送達後十日內向本院提出上訴狀。
                                    書記官  陳婉婷
中      華      民      國      九十      年八    月     三十一   日
附錄本案論罪科刑法條全文：
毒品危害防制條例第十條第二項：
  施用第二級毒品者，處三年以下有期徒刑。


司法院資訊處製作；財團法人民間司法改革基金會備份。
